臺灣嘉義地方法院刑事判決
110年度交訴字第63號
公  訴  人  臺灣嘉義地方檢察署檢察官
被      告  曾佳鳳


上列被告因過失致死案件，經檢察官提起公訴（110年度偵字第7
01號），被告於準備程序中為有罪之陳述，經告知簡式審判程序
之旨，並聽取當事人之意見後，本院合議庭裁定由受命法官獨任
進行簡式審判程序，判決如下
    主      文
曾佳鳳犯過失致人於死罪，處有期徒刑陸月，如易科罰金，以新
臺幣壹仟元折算壹日。緩刑貳年，並應依附表所載內容，按期履
行損害賠償義務。
    事實及理由
壹、犯罪事實
    曾佳鳳於民國109年11月30日晚間6時55分許，騎乘車牌號碼
    000-0000號普通重型機車，沿嘉義市東區保義路由北往南方
    向行駛至保義路126巷口前時，本應注意行經無號誌交岔路
    口附近設有慢字標線路段，應減速慢行，且應注意車前狀況
    ，並隨時採取必要之安全措施，而當時當時天候晴、夜間有
    照明、路面乾燥、無缺陷、無障礙物，視距良好並無不能注
    意之情事，竟疏未注意及此，適有許羅平騎乘自行車由路旁
    起駛且未開啟燈光，不當跨越分向限制線行駛，且未讓行進
    中之車輛先行，兩車閃避不及而碰撞，致許羅平人車倒地，
    因而受有頭部外傷顱內出血之傷害，經送醫救治後，仍於10
    9年12月5日晚間6時59分許，因頭部外傷顱內出血致創傷性
    休克而死亡。曾佳鳳於員警前往醫院處理時承認為肇事者，
    自首犯行並接受裁判。
貳、證據名稱　　
一、被告曾佳鳳之自白（相卷第27頁至第30頁、相卷第67頁至第68頁、本院卷第57頁至第60頁、第118頁）。
二、告訴人吳寶春（相卷第21頁至第23頁、相卷第71頁至第73頁
    ）、證人許竣凱之證述（相卷第33頁至第35頁）。　　
三、戴德森醫療財團法人嘉義基督教醫院109年12月4日出具之被
　　害人診斷證明書(相卷第39頁)。　　
四、道路交通事故現場圖、道路交通事故調查表㈠㈡（相卷第43頁
    至第47頁）、現場及車損情形照片23張(相卷第53頁至第64
    頁)、嘉義市政府警察局第二分局110年7月11日嘉市警二偵
    字第1100702583號函檢送之警員吳翰林職務報告、嘉義市政
    府警察局勤務指揮中心受理110報案紀錄單、嘉義市政府警
    察局道路交通事故肇事人自首情形紀錄表各1份暨被害腳踏
    車受損情形照片29張(本院卷第19頁至第43頁)。
五、嘉義市政府警察局第二分局處理相驗案件初步調查報告暨報
    驗書(相卷第3頁)、臺灣嘉義地方檢察署檢察官相驗報告書(
    偵卷第3頁) 、臺灣嘉義地方檢察署檢察官相驗筆錄、臺灣
    嘉義地方檢察署相驗屍體證明書(相卷第65頁、第75頁)、臺
    灣嘉義地方檢察署檢驗報告書暨相驗照片(相卷第77頁至第9
    7、149頁至第154頁)。
六、交通部公路總局嘉義區監理所嘉雲區車輛行車事故鑑定會嘉
    雲區0000000案鑑定意見書(偵第12頁至第14頁)、交通部公
    路總局車輛行車事故鑑定會0000000案覆議意見書(偵卷第21
    頁至第23頁)。
參、論罪科刑
一、核被告所為，係犯刑法第276條之過失致死罪。
二、被告肇事後於偵查犯罪之員警未發覺犯罪行為人前承認其為
    肇事者，符合自首要件，爰依刑法第62條前段之規定減輕其
    刑。
三、爰審酌被告係因一時不慎，疏未遵守道路交通安全規則，因
    而釀致本件車禍，造成被害人家屬承受天人永隔，無法彌補
    之傷痛，惟念及被告犯後坦承犯行，審理中與被害人家屬達
    成調解，兼衡被告自陳大學肄業之智識程度，未婚、無子女
    ，從事餐飲業、月薪新臺幣2萬多元，獨居、家境普通及所
    犯過失情節等一切情狀，量處如主文所示之刑，並諭知易科
    罰金之折算標準。
四、被告前未曾犯罪受有期徒刑之宣告，有臺灣高等法院被告前
    案紀錄表（本院卷第9頁）可憑，其因一時疏失致罹刑章，
    且已與告訴人達成和解，有本院調解筆錄（本院卷第81頁至
    第82頁）可證，信被告經此科刑之教訓，已足資警惕，應無
    再犯之虞，本院因認被告所受宣告之刑，以暫不執行為適當
    ，併予宣告緩刑2年，以啟自新。又緩刑宣告，得斟酌情形
    ，命犯罪行為人向被害人支付相當數額之財產或非財產上之
    損害賠償，刑法第74條第2項第3款亦有明定。本件告訴人表
    示願意給予被告以履行調解筆錄作為緩刑之條件等語（本院
    卷第122頁），本院為確保被告於緩刑期間，能按調解筆錄
    所承諾之賠償金額以及付款方式履行，以確實收緩刑之功效
    ，爰依前揭規定，併諭知被告應依附表所示內容支付告訴人
    損害賠償。倘被告未遵循本院諭知之緩刑期間所定負擔而情
    節重大者，檢察官得依刑事訴訟法第476條及刑法第75條之1
    第1項第4款之規定，聲請撤銷被告緩刑之宣告，併予敘明。
據上論斷，應依刑事訴訟法第273條之1第1項、第299條第1項前
段、第310條之2（依刑事判決精簡原則，僅記載程序法條文），
判決如主文。
本案經檢察官陳則銘提起公訴，檢察官楊麒嘉到庭執行職務。
中　　華　　民　　國　　110 　年　　9 　　月　　24　　日
                  刑事第八庭  法　官　盧伯璋　
以上正本證明與原本無異。
如不服本判決應於收受判決後20日內向本院提出上訴書狀，並應
敘述具體理由；其未敘述上訴理由者，應於上訴期間屆滿後20日
內向本院補提理由書（均須按他造當事人之人數附繕本）「切勿
逕送上級法院」。告訴人或被害人如對於本判決不服者，應具備
理由請求檢察官上訴，其上訴期間之計算係以檢察官收受判決正
本之日期為準。　　　　　　　　　
中　　華　　民　　國　　110 　年　　9 　　月　　24　　日
                              書記官  曹瓊文  
附錄本案論罪科刑法條：
刑法第276條：
因過失致人於死者，處五年以下有期徒刑、拘役或五十萬元以下
罰金。
附表：
一、曾佳鳳願於110年10月15日給付吳寶春新臺幣(下同)1,166,667元(本賠償金額含強制險)。 二、曾佳鳳願於110年10月15日給付許黃品666,667元(本賠償金額含強制險)。 三、曾佳鳳願於110年10月15日給付許竣凱666,666元(本賠償金額含強制險)。